臺灣高雄地方法院民事判決　　　　　　　　　　　　九十三年度訴字第二八六三號
　　原　　　告　合作金庫銀行股份有限公司
　　法定代理人　戊○○
　　代　理　人　乙○○
　　代　理　人　丙○○
　　被　　　告　丁○○
　　訴訟代理人　甲○○
當事人間清償借款事件，本院於民國九十四年一月七日言詞辯論終結，判決如下：
    主　    文
被告應給付原告新臺幣柒拾貳萬柒仟柒佰玖拾肆元，及自民國九十二年五月十八日起
至清償日止，按年息百分之五點四一計算之利息，並自民國九十二年六月十九日起至
清償日止，其逾期在六個月以內者，按上開利率百分之十，逾期超過六個月以上者，
按上開利率百分之二十計算違約金。
訴訟費用由被告負擔。
    事實及理由
一、原告主張：訴外人賴奕臣邀同被告及訴外人陳郁文為連帶保證人，於民國九十二
    年二月十八日向原告借款新台幣（下同）七十五萬元，約定清償期限為九十九年
    二月十八日，按月分期平均攤還本息，利率為五．七三五（採機動利率）。如未
    按期繳納本息時，視為借款全部到期，除仍按上開利率計息外，自逾期之日起六
    個月以內者，按上開利率百分之十，逾期超過六個月部份，按上開約定利率百分
    之二十計付違約金。詎賴奕臣借款後，自九十二年五月十八日起未依約清償本息
    ，尚欠如主文第一項所示本金、利息及違約金。而按被告係連帶保證人，自應負
    連帶清償責任等情。爰本於消費借貸及連帶保證法律關係，聲明：如主文第一項
    所示。
二、被告則以：借據上簽名係伊所簽署，所蓋印文之印章，亦係經其認識之女子所刻
    用。借款當時，係由借據上主債務人及包括被告在內之連帶保證人共三人相互連
    保，伊當時向原告借款八十萬元，已經還清借款，現無能力清償等語置辯。爰聲
    明：駁回原告之訴。
三、原告主張賴奕臣邀同被告為連帶保證人，於九十二年二月十八日向原告借款七十
    五萬元，約定清償期限為九十九年二月十八日，按月分期平均攤還本息，利率為
    五．七三五（採機動利率）。如未按期繳納本息時，視為借款全部到期，並應計
    付違約金。而賴奕臣借款後，自九十二年五月十八日起未依約清償本息，尚欠如
    主文第一項所示本金、利息及違約金，迄未清償等情，為被告所不爭執，並據原
    告提出借據、查詢表、利率表及
    事實相符合，堪認原告主張之事實為實在。
四、按稱消費借貸者，謂當事人約定，一方移轉金錢或其他代替物之所有權於他方，
　　而他方以種類、品質、數量相同之物返還之契約；借用人應於約定期限內，返還
　　與借用物種類、品質、數量相同之物；遲延之債務，以支付金錢為標的者，債權
　　人得請求依法定利率計算之遲延利息。但約定利率較高者，仍從其約定利率；當
　　事人得約定債務人不履行債務時，應支付違約金，民法第四百七十四條第一項、
　　第四百七十八條前段、第二百三十三條第一項、第二百五十條第一項分別定有明
　　文。又按保證者，謂當事人約定，一方於他方之債務人不履行債務時，由其代負
　　履行責任之契約。保證債務，除契約另有訂定外，包含主債務之利息、違約金、
　　損害賠償及其他從屬於主債務之負擔，民法第七百三十九條、第七百四十條亦分
　　別定有明文。又保證債務之所謂連帶，係指保證人與主債務人負同一債務，對於
　　債權人各負全部給付之責任而言（最高法院四十五年臺上字第一四二六號判例意
　　旨參照）。
五、綜上所述，原告本於消費借貸及連帶保證法律關係，請求被告應給付如主文第一
    項所示之本金、利息及違約金，為有理由，應予准許。
六、據上論結，本件原告之訴為有理由，依民事訴訟法第三百八十五條第一項前段、
    第七十八條，判決如主文。
中　　　華　　　民　　　國　　九十四　　年　　　一　　　月　　三十一　　日
                             臺灣高雄地方法院民事第二庭
                                         法      官 李昭彥
正本係照原本作成。
如不服本判決，應於送達後廿日內，向本院提出上訴狀並表明上訴理由，如於本判決
宣示後送達前提起上訴者，應於判決送達後十日內補提上訴理由書（須附繕本）。
中　　　華　　　民　　　國　　九十四　　年　　　一　　　月　　三十一　　日
                                         法院書記官 余幼芳
